【裁判字號】    90,聲再,79
【裁判日期】    900430
【裁判案由】    毒品危害防制條例
【裁判全文】
臺灣高等法院臺南分院刑事裁定            九十年度聲再字第七九號  Ａ
      再審聲請人
      即受判決人  甲  ○  ○
右聲請人因竊盜案件，對於本院九十年度上易字第二○八號中華民國九十年三月二十
八日確定判決（臺灣臺南地方法院檢察署八十九年度戒毒偵字第五三四），聲請再審
，本院裁定如左：
      主      文
再審之聲請駁回。
      理      由
一、聲請意旨略稱：聲請人於八十八年六月三十日因住院開刀，於同年七月二日受通
    知自動前往受檢，受判決人若有繼續施用，亦不會自投羅網且於原審請求傳訊主
    治醫師黃志明及證人李憲能、陳慧峰溫柳枝等人及調閱病歷，原審均未傳訊證人
    及調閱病歷。又送法院之病歷表，因受判決人係住院十七日，非住院五日，顯係
    偽造，以上均足生影響判決之重要證據，但均漏未審酌，爰依刑事訴訟法第四百
    二十一條提起本件再審聲請云云。
二、按刑事訴訟法第四百二十一條所謂足生影響於判決之重要證據漏未審酌，必須該
    證據在原審審判當時已經提出，而為調查注意所不及，且須確實足以動搖原確定
    判決者為限，苟該證據業經原確定判決予以指駁，或如經斟酌亦不足以動搖原確
    定判決者，即非屬之。本件原確定判決已於理由中詳述認定被告犯罪之依據，並
    說明經臺灣臺南地方法院檢察署檢察官電詢結果，當時主治醫師所開出藥物經服
    用後不致產生安非他命陽性反應，亦有唯農醫院病歷表一份及附註說明在卷足按
    ，足見被告所為上開所辯：係因服用藥物方導致尿液呈安非他命陽性反應等語不
    足採信。另其又於八十七年十月三十日及同年十一月八日，連續在臺南縣東山鄉
    中社村林鳳營二百四十之二十九號處，施用第二級毒品安非他命各一次，為警先
    後於八十七年十月三十日及同年十一月九日在上址查獲，經採被告之尿液送驗結
    果均呈安非他命陽性反應之事實，有長榮管理學院於八十八年七月十四日及臺南
    縣衛生局於八十八年九月十五日所出具之尿液檢驗報告各一份在卷足稽，被告聲
    請傳喚主治醫師黃志明及證人李憲能、陳慧峰溫柳枝等人及調閱病歷之待證事項
    亦無法改變其犯罪事實。又上開唯農醫院病歷表所載，業經檢察官電詢該主治醫
    師，其內容之真實性，實可確定。縱載住院日數與實際住院日數略有出入，亦不
    影響其內容之真實性。本件聲請意旨就原確定判決已審認之事項，仍執前詞抗辯
    ，要屬圖卸其責，本件再審之聲請，難認有理由，應予駁回。
據上論斷，爰依刑事訴訟法第四百三十四條第一項，裁定如主文。
中    華    民    國      九十      年      四      月      三十        日
                                  臺灣高等法院臺南分院刑事第二庭
                                      審判長法官  蘇    重    信
                                            法官  黃    三    哲
                                            法官  李    文    福
右正本證明與原本無異。
不得抗告。
                                      法院書記官  李    珍    鳳
中    華    民    國      九十      年      五      月        三        日


司法院資訊處製作；財團法人民間司法改革基金會備份。
